【裁判字號】    99,訴,3591
【裁判日期】    990921
【裁判案由】    清償借款
【裁判全文】
臺灣臺北地方法院民事判決              99年度訴字第3591號
原      告  永豐商業銀行股份有限公司
法定代理人  甲○○
訴訟代理人  丁○○
            丙○○
被      告  乙○○
上列當事人間請求清償借款事件，本院於民國99年9月7日言詞辯
論終結，判決如下：
    主      文
被告應給付原告新臺幣壹佰零陸萬壹仟玖佰伍拾肆元，及自民國
九十一年四月二十四日起至清償日止，按週年利率百分之八點七
五計算之利息，暨自民國九十一年四月二十四日起至清償日止，
按週年利率百分之一點七五計算之違約金。
訴訟費用新臺幣壹萬壹仟伍佰玖拾元由被告負擔。
    事實及理由
壹、程序方面：
    按因合併而消滅之股份有限公司，其權利義務，應由合併
    後存續或另立之公司承受，公司法第319條準用同法第75條
    定有明文。經查，臺北國際商業銀行股份有限公司（下稱臺
    北國際商銀）經行政院金融監督管理委員會核准自民國95年
    11月13日起與建華商業銀行股份有限公司（下稱建華商銀）
    合併，臺北國際商銀為消滅公司，建華商銀為存續公司，並
    於合併同時更名為永豐商業銀行股份有限公司，有行政院金
    融監督管理委員會95年9月8日金管銀（六）字第0950034622
    0號函在卷可稽（見本院卷第16頁），是原臺北國際商銀及
    建華商銀之權利義務關係，自應由合併後存續並更名之原告
    依法概括承受。
貳、實體事項：
一、原告起訴主張：訴外人劉慶明於民國89年1月10日邀同被告
    乙○○為連帶保證人，向原告借款新臺幣（下同）4,500,00
    0元，約定利息以週年利率8.75％計算，及逾期繳納本息時
    ，逾期在6個月以內者，按上開利率之一成計付違約金，逾
    期6個月以上者，其超逾6個月部分按上開利率之二成計付違
    約金。惟訴外人劉慶明未按期繳款，依約已喪失期限利益，
    債務視為全部到期。原告經臺灣板橋地方法院90年度執字第
    12904號強制執行事件，依確定之分配表仍有如主文第1項所
    述之金額迄未受償，核所餘欠款部分均屬已逾6個月以上，
    是被告除就前開所餘欠款及利息負清償責任外，並應依約按
    上開利率之20％給付違約金，爰依消費借貸及連帶保證契約
    之法律關係請求被告清償等語，並聲明：如主文第1項所示
    。
二、被告於本院99年9月7日言詞辯論期日到場表示，其對於原告
    所提出之借據形式真正及請求之金額均不爭執，但認為自己
    也是受害者，不同意原告之請求等語。
三、得心證之理由：
    經查，原告主張之前開事實，業據提出與所述相符之臺北國
    際商銀與劉慶明間所簽立之借據為證（見本院卷第17頁），
    而上開借據之連帶保證人欄確有被告之簽名及印文，被告就
    上開借據之形式真正及訴外人劉慶明尚積欠原告前揭借款之
    事實，亦不爭執，堪信屬實。又依原告所提出之臺灣板橋地
    方法院民事執行處通知及強制執行金額計算書分配表所示（
    見本院卷第18、19頁），臺北國際商銀經該院90年度執字第
    12904號強制執行事件，經拍賣訴外人劉慶明所提供擔保抵
    押之不動產受分配後，尚有1,061,954元未受清償。從而，
    原告依據消費借貸及連帶保證契約之法律關係，請求被告給
    付如主文第1項所示之本金、利息及違約金，為有理由，應
    予准許。
四、本件事證已臻明確，兩造其餘攻擊防禦方法及所提證據，於
    判決結果不生影響，爰不一一論列，併此敘明。
五、據上論結：原告之訴為有理由，依民事訴訟法第78條，判決
    如主文。
中    華    民    國    99    年    9    月    21    日
                  民事第六庭  法  官  林春鈴
以上正本係照原本作成。
如對本判決上訴，須於判決送達後20日內向本院提出上訴狀。如
委任律師提起上訴者，應一併繳納上訴審裁判費。
中    華    民    國    99    年    9    月    21    日
                                書記官  潘惠敏

司法院資訊處製作；財團法人民間司法改革基金會備份。
